臺灣臺中地方法院行政訴訟判決
110年度交字第158號
原      告  禾順貨車租賃行(即劉丞倫)


被      告  臺中市交通事件裁決處
                      設臺中市○○區○○○路00號
代  表  人  黃士哲    住同上
訴訟代理人  黃曉妍律師
上列當事人間交通裁決事件，原告不服被告民國110年4月14日中
市裁字第68-GDH295491號裁決書，提起行政訴訟，本院判決如下
：
    主  文
原告之訴駁回。
訴訟費用新臺幣參佰元由原告負擔。
    事實及理由
一、程序事項：按行政訴訟法第237 條之7 規定，交通裁決事件
    之裁判，得不經言詞辯論為之。本件屬交通裁決事件，依兩
    造所述各節及卷內資料其事證已臻明確，本院認無經言詞辯
    論之必要，爰不經言詞辯論而為判決。
二、事實概要：原告所有號牌RBV-9279號租賃小貨車（下稱系爭
    車輛）於民國110年3月6日08時04分許停放於臺中市○○區○○
    路○段000號前，因「在交岔路口十公尺內臨時停車」之違規
    行為，遭民眾於110年3月12日檢具事證檢舉，為臺中市政府
    警察局豐原分局（下稱舉發機關）員警認定該車違反道路交
    通管理處罰條例第55條第1項第2款之規定，逕行對車主即原
    告掣開第GDH295491號舉發違反道路交通管理事件通知單。
    原告未於到案期限檢具事證及應歸責人相關資料，向被告告
    知應歸責人，被告即依道路交通管理處罰條例第85條第4項
    規定，推定原告有過失，並依道路交通管理處罰條例第85條
    第1項後段「仍依本條例各該違反條款規定處罰」之規定，
    續於110年4月14日以中市裁字第68-GDH295491號裁決書（下
    稱原處分），依道路交通管理處罰條例第55條第1項第2款及
    「違反道路交通管理事件統一裁罰基準表」之規定，按期限
    內到案之基準，裁處原告第1階段罰鍰新臺幣（下同）600元
    。原告不服，提起本件行政訴訟。
三、原告主張略以：因車子要倒車入公司店裡，我要等右後方沒
    來車時，才能入店，況且駕駛人也在車上等沒來車時，短短
    的時間就被檢舉，公司的營業地址就是田心路二段368號等
    語，並聲明：原處分撤銷，訴訟費用由被告負擔。
四、被告答辯則以：
  ㈠本件應適用之法律依據為道路交通管理處罰條例第55條第1項
    第2 款、第3 條第1 、10、11款、道路交通安全規則第111
    條第1 項第2 款及第3 款、第112 條第1 項第1 款等規定。
  ㈡案經轉據舉發機關110年4月6日中市警豐分交字第1100021278
    號函復說明略以：「案係民眾檢舉於110年3月6日8時4分，
    在臺中市○○區○○路○段000號前，RBV-9279號車在交岔路口十
    公尺內臨時停車，經檢視檢舉影像違規事實明確，依據『道
    交條例』第55條第1項第2款規定逕行舉發，並無違誤」。
  ㈢查系爭車輛當時行駛於臺中市豐原區豐原大道二段往東方向
    ，右轉田心路二段口後，即暫停於交岔路口內，之後將車燈
    熄滅，未再繼續行駛，認系爭車輛於交岔路口十公尺範圍內
    臨時停車之事證明確。本件係民眾檢舉案件，舉發員警本於
    其所具執行交通稽查勤務法定職權之行使，斟酌本件違規為
    交岔路口十公尺內臨時停車，予以製單舉發，依法並無不合
    。並聲明：原告之訴駁回，訴訟費用由原告負擔。
五、本院之判斷：
  ㈠按「汽車臨時停車時，應依下列規定：二、交岔路口、公共
    汽車招呼站十公尺內、消防栓、消防車出入口五公尺內不得
    臨時停車。」、「汽車駕駛人，臨時停車有下列情形之一者
    ，處新臺幣3 百元以上6 百元以下罰鍰：二、在交岔路口、
    公共汽車招呼站十公尺內或消防車出、入口五公尺內臨時停
    車。」，道路交通安全規則第111 條第1 項第2 款、道路交
    通管理處罰條例第55條第1 項第2 款定有明文。又依違反道
    路交通管理事件統一裁罰基準表之規定，在交岔路口、公共
    汽車招呼站十公尺內或消防車出、入口五公尺內臨時停車，
    期限內繳納罰鍰或到案聽候裁決者，統一裁罰基準600 元。
  ㈡查本件如事實概要所述之情事，有舉發機關第GDH000000 號
    舉發違反道路交通管理事件通知單、舉發機關110年4月6日
    中市警豐分交字第1100021278號函、檢舉民眾行車紀錄器畫
    面擷圖、原處分、送達證書、違規資料查詢、汽車車籍查詢
    、公司基本資料、採證光碟等資料附卷可稽（見本院卷第43
    、47-48、51-61頁），堪信為真實。
  ㈢原告雖主張因車子要倒車入公司店裡，我要等右後方沒來車
    時，才能入店，況且駕駛人也在車上等沒來車時，短短的時
    間就被檢舉，公司的營業地址就是田心路二段368號云云，
    惟查：經本院勘驗調查舉發機關提供之採證光碟，製成勘驗
    筆錄附卷為證（見本院卷第65 頁），勘驗結果為：㈠檢舉民
    眾車輛前方行車紀錄器畫面時間2021/03/06 08：03：39時
    至08：04：02時檢舉民眾車輛(下稱該車)行駛於臺中市豐原
    區豐原大道二段往東方向與田心路二段口設有右彎指向線之
    外側車道上，當時號牌RBV-9279號小貨車(下稱系爭車輛)行
    駛於該車左前方，系爭車輛從直行車道變換至右彎車道，並
    右轉田心路二段進入路口。㈡檢舉民眾車輛後方行車紀錄器
    畫面時間2021/03/06 08：04：00時至08：04：30時該車行
    駛於臺中市豐原區豐原大道二段往東方向與田心路二段口設
    有右彎指向線之外側車道上，該車右轉田心路二段，即見系
    爭車輛緩緩停放於交岔路口即和順貨車租賃行前，開啟前方
    燈光，之後前方燈光熄滅並繼續停置於交岔路口上。依上開
    勘驗結果可知，系爭車輛停放之轉角處屬於交岔路口十公尺
    範圍內；且依一般用路人之駕駛經驗，路口轉角處停放車輛
    ，確易造成其他轉彎車輛肇生危險，原告實難委為不知，況
    當時系爭車輛並未顯示方向燈警示其他車輛，亦未有準備倒
    車之動作，是以原告臨時停車行為，已該當於「在交岔路口
    十公尺內臨時停車」停車之違規，應依道路交通管理處罰條
    例第55條第1 項第2 款規定為處罰。原告上開主張顯屬卸責
    之詞，不足為採。
  ㈣綜上所述，原告所有系爭車輛在交岔路口十公尺範圍內臨時
    停車，被告認定原告有「在交岔路口十公尺內臨時停車」之
    違規行為，即屬有據，被告以原處分裁罰原告並無違誤，原
    告訴請撤銷原處分為無理由。
六、本件事證已臻明確，兩造其餘主張及陳述，經核於判決結果
    不生影響，爰不逐一論列，附此敘明。
七、本件第一審裁判費為300 元，應由原告負擔，爰確定第一審
    訴訟費用額如主文第2 項所示。
據上論結，本件原告之訴為無理由，依行政訴訟法第237 條之7
、第98條第1 項前段、第237 條之8 第1 項，判決如主文。
中　　華　　民　　國　　110 　年　　11　　月　　19　　日
                  行政訴訟庭　法　官　楊萬益
以上正本證明與原本無異。
如不服本判決，應於判決送達後20日內，向本院提出上訴狀，其
未表明上訴理由者，應於提出上訴後20日內向本院補提理由書（
均須按他造人數附繕本）。上訴理由應表明關於原判決所違背之
法令及其具體內容，或依訴訟資料可認為原判決有違背法令之具
體事實。
中　　華　　民　　國　　110 　年　　11　　月　　22　　日
                              書記官　林柏名